【裁判字號】    94,訴,2352
【裁判日期】    950413
【裁判案由】    毒品危害防制條例
【裁判全文】
臺灣桃園地方法院刑事判決              94年度訴字第2352號
公  訴  人  台灣桃園地方法院檢察署檢察官
被      告  甲○○
指定辯護人  本院公設辯護人乙○○
上列被告因毒品危害防制條例案件，經檢察官提起公訴（94年度
毒偵字第4396號、第5398號），及移送併辦（95年度毒偵字第38
3 號），被告於準備程序進行中為有罪之陳述，經本院合議庭裁
定由受命法官獨任進行簡式審判程序後，聲請改依協商程序而為
判決，本院判決如下：
    主  文
甲○○連續施用第一級毒品，累犯，處有期徒刑玖月，附表扣案
物品欄編號一、(一)所示之物，沒收銷燬之，附表扣案物品欄編號
二所示之物，沒收之。又連續施用第二級毒品，累犯，處有期徒
刑肆月。應執行有期徒刑壹年，附表扣案物品欄編號一、(一)所示
之物，沒收銷燬之，附表扣案物品欄編號二所示之物，沒收之。
    事實及理由
一、程序方面：
    (一)本件被告甲○○所犯係死刑、無期徒刑或最輕本刑為3 年
      以上有期徒刑以外之罪，其於準備程序中就被訴事實為有
      罪之陳述，經本院告知簡式審判程序之旨，並聽取公訴人
      、被告之意見後，爰依刑事訴訟法第273 條之1 第1 項規
      定合議裁定由受命法官獨任進行簡式審判程序，合先敘明
      。
    (二)臺灣桃園地方法院檢察署檢察官就94年度毒偵字第383 號
      移送併辦部分，因與經起訴且為本院認定有罪之部分，有
      連續犯之裁判上一罪之關係，為起訴效力所及，基於審判
      不可分原則，本院自得一併審究。另就臺灣桃園地方法院
      檢察署95年度毒偵字第679 號、第1264號案件，因與本件
      經起訴且為本院認定有罪之部分，亦有連續犯之裁判上一
      罪之關係，為起訴效力所及，基於審判不可分原則，本院
      亦得併予審理。
二、甲○○曾因違反肅清煙毒條例案件，經臺灣高等法院於民國
    85年5 月31日以85年度上訴字第1932號判決判處有期徒刑3
    年10月確定，並於93年5 月28日徒刑執行完畢。又因施用第
    一級毒品海洛因及第二級毒品安非他命案件，經本院以89年
    度毒聲字第7409號裁定令入戒治處所施以強制戒治1 年，於
    停止戒治保護管束期間，復經本院以90年度毒聲字第3061號
    裁定撤銷停止戒治，令入戒治處所施以強制戒治，於91年5
    月6 日強制戒治期滿後，由臺灣桃園地方法院檢察署檢察官
    以91年度戒偵字第326 號為不起訴處分。詎仍不知悔改，於
    強制戒治執行完畢後5 年內，分別基於施用第一級毒品海洛
    因、第二級毒品甲基安非他命之概括犯意，自94年8 月29日
    起至95年2 月10日止、94年8 月29日起至95年1 月22日上午
    3 時30分為警採尿前96小時內之某時止，在桃園縣大溪鎮○
    ○路與東二路附近之騎樓、桃園縣大溪鎮中央市場廁所內等
    處，將海洛因摻水置入注射針筒後，施打於手臂之方式，連
    續施用第一級毒品海洛因多次，另以吸食器吸食甲基安非他
    命之方式，連續施用第二級毒品甲基安非他命多次。嗣為警
    分別於附表所示之時間、地點查獲，並扣得附表所示之物品
    ，始知悉上情。
三、證據名稱：
    (一)被告甲○○於本院訊問中之自白。
    (二)毒品案件尿液編號、姓名對照表暨臺灣尖端先進生技醫藥
      股份有限公司濫用藥物檢驗報告、桃園縣政府警察局大溪
      分局毒品案件被採尿人姓名編號對照表暨臺灣尖端先進生
      技醫藥股份有限公司濫用藥物檢驗報告、桃園縣政府警察
      局大溪分局毒品案件被採尿人姓名編號對照表、桃園縣政
      府警察局大溪分局毒品案件被採尿人姓名編號對照表暨臺
      灣檢驗科技股份有限公司濫用藥物尿液檢驗報告、桃園縣
      政府警察局大溪分局毒品案件被採尿人姓名編號對照表、
      法務部調查局94年11月29日調科壹字第080010217 號鑑定
      通知書、95年3 月16日調科壹字第080010845 號鑑定通知
      書各1份附卷為憑。
    (三)扣案附表所示之物品可佐。
四、本件經檢察官與被告於審判外達成協商之合意且被告已認罪
    ，其合意內容為：就施用第一級毒品部分，被告願受科刑範
    圍為有期徒刑9 月，就施用第二級毒品部分，被告願受科刑
    範圍為有期徒刑4 月，被告願執行有期徒刑1 年，扣案附表
    一、(一)欄所示之物，沒收銷燬之，扣案附表二欄所示之物，
    沒收之。
五、應適用之法條：刑事訴訟法第273 條之1 第1 項、第455 條
    之4 第2 項、第455 條之8 ，毒品危害防制條例第10條第1
    項、第2 項、第18條第1 項前段，刑法第11條、第56條、第
    47條、第51條第5 款、第38條第1 項第2 款。
六、本判決除有刑事訴訟法第455 條之4 第1 項第1 款、第2 款
    、第4 款、第6 款、第7 款所定情形之一，或違反同條第2
    項規定者外，不得上訴。
七、如不服本件判決，得自收受判決送達之日起10日內，向本院
    提出上訴書狀，上訴於第二審法院。
本案經檢察官林鈺雄到庭執行職務
中    華    民    國    95    年    4     月    13    日
                  刑事第四庭    法  官  陳心婷
以上正本證明與原本無異。
                                書記官  陳青瑜
中    華    民    國    95    年    4     月    21    日
附錄本件論罪科刑法條：
毒品危害防制條例第10條
施用第一級毒品者，處六月以上五年以下有期徒刑。
施用第二級毒品者，處三年以下有期徒刑。
附表：
┌─┬──────┬──────┬────────────────────┐
│  │查獲時間    │  查獲地點  │          扣  案  物  品                │
│  │（民國）    │            │                                        │
│  │            │            ├─────────────┬──────┤
│  │            │            │            一            │            │
│  │            │            ├──────┬──────┤     二     │
│  │            │            │    (一)      │    (二)      │            │
├─┼──────┼──────┼──────┼──────┼──────┤
│1 │94年8 月30日│桃園縣大溪鎮│            │            │甲○○所有、│
│  │凌晨2 時30分│忠泰街36巷11│            │            │供（但非專供│
│  │許          │號前        │            │            │）施用海洛因│
│  │            │            │            │            │所用之注射針│
│  │            │            │            │            │筒1 支。    │
├─┼──────┼──────┼──────┼──────┼──────┤
│2 │94年9 月23日│桃園縣大溪鎮│海洛因1 包（│            │            │
│  │晚間11時45分│中正東路37巷│淨重0.05公克│            │            │
│  │許          │口          │，空包裝重0.│            │            │
│  │            │            │22公克）    │            │            │
├─┼──────┼──────┼──────┼──────┼──────┤
│3 │95年1 月4 日│桃園縣大溪鎮│            │            │甲○○所有、│
│  │上午11時50分│信義路447 號│            │            │供（但非專供│
│  │許          │            │            │            │）施用海洛因│
│  │            │            │            │            │所用之注射針│
│  │            │            │            │            │筒3 支。    │
├─┼──────┼──────┼──────┼──────┼──────┤
│4 │95年1 月21日│桃園縣大溪鎮│海洛因5 包（│            │甲○○所有、│
│  │下午7 時50分│文化路31號前│合計淨重0.26│            │供（但非專供│
│  │許          │            │公克，空包裝│            │）施用海洛因│
│  │            │            │重1.36公克）│            │所用之注射針│
│  │            │            │            │            │筒1 支。    │
├─┼──────┼──────┼──────┼──────┼──────┤
│5 │95年2 月11日│桃園縣大溪鎮│海洛因1 包（│            │甲○○所有、│
│  │下午1 時10分│信義路36巷前│毛重0.56公克│            │供（但非專  │
│  │許          │            │）          │            │供）施用海洛│
│  │            │            │            │            │因所用之注射│
│  │            │            │            │            │針筒1 支。  │
│  │            │            │            │            │            │
└─┴──────┴──────┴──────┴──────┴──────┘


司法院資訊處製作；財團法人民間司法改革基金會備份。
